【裁判字號】    89,台非,361
【裁判日期】    891012
【裁判案由】    賭博
【裁判全文】
最高法院刑事判決                                八十九年度台非字第三六一號
    上訴人  最高法院檢察署檢察總長
    被  告  甲○○
右上訴人因被告賭博案件，對於台灣基隆地方法院瑞芳簡易庭中華民國八十九年五月
三十日第一審確定簡易判決（八十九年度瑞簡字第二九六號，聲請簡易判決處刑案號
：台灣基隆地方法院檢察署八十八年度偵字第五五二一號），認為違背法令，提起非
常上訴，本院判決如左：
    主  文
原判決關於違背法令部分撤銷。
    理  由
非常上訴理由稱：「按判決不適用法則或適用法則不當者，為違背法令；又有期徒刑
期間為二月以上，十五年以下。但遇有加減時，得減至二月未滿，或加至二十年，刑
事訴訟法第三百七十八條、刑法第三十三條第三款分別定有明文。本件原判決認被告
甲○○幫助連續意圖營利，供給賭博場所，卻處有期徒刑肆拾日，顯已違背有期徒刑
刑期係以年、月為單位及未引用刑法第三十條第二項減輕其刑即減至二月未滿之規定
，顯有適用法則不當之違法，案經確定，爰依刑事訴訟法第四百四十一條、第四百四
十三條提起非常上訴，以資糾正。」等語。
本院按判決不適用法則或適用法則不當者，為違背法令；又有期徒刑期間為二月以上
，十五年以下。但遇有加減時，得減至二月未滿，或加至二十年，刑事訴訟法第三百
七十八條、刑法第三十三條第三款分別定有明文。本件原確定簡易判決認定（引用檢
察官聲請簡易判決處刑書之記載）：被告明知王招其租屋之目的在經營賭場，仍出於
幫助王招其賭博之犯意，自民國八十八年八月十六日起以每月新台幣（下同）四千元
之代價，允為出租其位在台北縣瑞芳鎮○○街二七五號房屋，充為公眾得出入之賭博
場所，王招其租得房屋後，即提供四色牌為賭具，招徠賭客前來賭博，並僱請有犯意
聯絡之陳淑柔，在賭場內擔任抽頭工作……等情，因依刑法第三十條第一項、第二百
六十八條論處被告幫助連續意圖營利，供給賭博場所罪刑。惟查：原判決事實既認定
被告係犯幫助連續意圖營利，供給賭博場所罪，而刑法關於營利賭博罪之法定刑為三
年以下有期徒刑，得併科三千元以下罰金，原判決理由所引用之檢察官聲請簡易判決
處刑書內並未敘明「從犯之處罰，按正犯之刑減輕之」。據上論結欄亦未引用刑法第
三十條第二項之規定，卻遽爾變更刑名，恣意宣告「處有期徒刑肆拾日」，而未見闡
述其法律依據，難謂無適用法則不當之違法。案經確定，非常上訴意旨，執此指摘，
洵有理由。惟原判決尚非不利於被告，應由本院將上揭違背法令部分撤銷，以資糾正
。
據上論結，應依刑事訴訟法第四百四十七條第一項第一款前段，判決如主文。
中      華      民      國    八十九    年      十      月     十二     日
                              最高法院刑事第六庭
                                  審判長法官  紀  俊  乾
                                        法官  黃  正  興
                                        法官  陳  東  誥
                                        法官  張  春  福
                                        法官  韓  金  秀
      右正本證明與原本無異
                                              書  記  官
中      華      民      國    八十九    年      十      月     十八     日


司法院資訊處製作；財團法人民間司法改革基金會備份。
